Inventaris van het archief van de Volkspartij voor Vrijheid en Democratie (VVD) en voorgangers, 1889-1976 (1999)
Nationaal Archief, Den Haag
- ARCHIEF VAN DE VOLKSPARTIJ VOOR VRIJHEID EN DEMOCRATIE, A
  - ARCHIEF VAN DE VOLKSPARTIJ VOOR VRIJHEID EN DEMOCRATIE, 1948-1976 (1996), I
    - BIJZONDER
      - Afdelingen
        - Correspondentie met en andere stukken betreffende de afdelingen en elders wonende leden van de PvdV respectievelijk de VVD, (1945) 1946-1957 (1966); 321-783
          - Heveskes 1949, 587
          - Hien-Dodewaard 1955, 586
          - Hierden 1946-[1953], 585
          - Hillegersberg 1946-1947, 584
          - Hillegom 1946-1958, 583
          - Hilversum 1946-1959, 616
          - Hoek 1947-1949, 582
          - Hoek van Holland 1950-1957, 581
          - Hoenderlo 1953-1956, 546
          - Hoevelaken 1950-1957, 580
          - Hogebeintum 1950, 579
          - Hollandsche Rading 1948-1957, 595
          - Hollum 1950-1958, 596
          - Holten 1946-1956, 597
          - Holwerd 1948-1956, 598
          - Hontenisse 1949, 578
          - Hoofddorp 1946-1957, 599
          - Hoogblokland 1947-1957, 600
          - Hoogersmilde 1955, 577
          - Hoogeveen 1946-1957, 601
          - Hoogezand 1948-1957, 602
          - Hooghalen 1955, 576
          - Hoogkerk 1949-1950, 603
          - Hoorn 1946-1957, 604
          - Hoornaar 1951-1956, 605
          - Hornhuizen 1948-1950, 575
          - Huis ter Heide 1946-1957, 617
          - Huizen 1947-1957, 606
          - Huizinge 1951-1952, 574
          - Hummelo/Keppel 1947-1957, 607
          - Hurwenen 1954-1955, 573
          - Idaarderadeel 1950-1957, 619
          - IJmuiden 1946-1958, 620
          - Sint Jacobsparochie 1948-1956, 621
          - 't Joppe 1946-1952, 621
          - Joure 1949-1958, 621
          - Kampen 1946-1957, 622
          - Kantens 1946, 622
          - Katwijk aan de Rijn 1946-1950, 622
          - Katwijk aan Zee 1951-1957, 622
          - Kedichem 1946-1957, 623
          - Kerkwerve 1951-1952, 623
          - Kesteren 1946, 623
          - Kinderdijk 1947-1953, 624
          - Klaaswaal 1946-1957, 635
          - Klazienaveen 1949-1954, 635
          - Kloetinge 1948-1952, 624
          - Klomp, De - 1949-1950, 635
          - Kloosterburen 1950-1952, 635
          - Kloosterhaar 1955, 635
          - Kloosterzande 1947-1957, 635
          - Koedijk 1946-1947, 635
          - Koekange 1947-1958, 635
          - Kollumerland 1946-1957, 635
          - Koog (Zaandijk) 1948-1957, 634
          - Krim, De - 1946-1952, 635
          - Krimpen a/d Yssel 1948-1956, 635
          - Krommenie 1946-1957, 625
          - Kruiningen-Hanswert 1948-1953, 626
          - Landsmeer 1953-1956, 643
          - Langweer 1952, 635
          - Laren (N-H) (inclusief Blaricum) 1946-1957, 627
          - Laren-Blaricum 1958-1959, 636
          - Laren (Gld) 1946-1957, 628
          - Leek 1951-1957, 630
          - Leens 1946-1956, 630
          - Leerdam 1946-1957, 630
          - Leerdam 1958-1961, 637
          - Leersum 1954-1957, 630
          - Leermens 1947, 630
          - Leeuwarden 1946-1949, 644
          - Leeuwarden 1950-1957, 645
          - Leeuwarden 1958-1960., 646
          - Leeuwarderadeel 1951-1956, 645
          - Leiden 1946-1952., 639
          - Leiden 1953-1957., 640
          - Leiden 1958-1959., 641
          - Leiderdorp 1946-1956, 642
          - Leidschendam 1950-1959, 642
          - Lekkerkerk 1946-1957, 629
          - Lemmer 1952-1957, 643
          - Lemstervaart 1951, 643
          - Leusden 1949-1956, 643
          - Lhee 1953, 633
          - Lichtenvoorde 1949, 633
          - Lier, De - 1949-1957, 633
          - Limmel 1952, 633
          - Limmen 1946-1954, 633
          - Linschoten 1948-1957, 633
          - Lisse 1949-1958, 633
          - Lochem 1946-1956, 631
          - Loenen 1950-1957, 638
          - Loenen a/d Vecht 1947-1957, 632
          - Lonneker 1951, 638
          - Loon 1946-1947, 638
          - Loosdrecht 1951-1957, 638
          - Loppersum 1946-1957, 638
          - Losser 1947-1953, 638
          - Lutjegast 1957, 643
          - Lutte, De - 1948, 643
          - Maarn 1946-1957, 647
          - Maarssen 1950-1957, 647
            Zie ook: inv.nr 1168.
          - Maartensdijk 1948-1957, 647
          - Maasbommel 1952, 647
          - Maasdam 1946-1957, 647
          - Maasniel 1946-1955, 647
          - Maassluis 1948-1957, 647
          - Maastricht 1960-1965, 681
          - Makkum 1952, 648
          - Markelo 1946-1953, 648
          - Marken 1957, 648
          - Marne, afd. - 1956-1957, 647
          - Marum 1949-1957, 647
          - Maurik 1946-1956, 648
          - Medemblik 1946-1948, 649
          - Meeden 1946-1957, 649
          - Meerkerk 1948-1957, 649
          - Meern, De - 1947-1952, 649
          - Melissant 1952-1958, 649
          - Menaldumadeel 1949-1957, 649
          - Meppel 1946-1957, 649
          - Middelburg 1946-1957, 650
          - Middelharnis 1946-1957, 650
          - Middelstum 1948-1957, 650
          - Midden-Beemster 1946-1951, 650
          - Midwolda-Oostwold 1946-1956, 650
          - Midwoud 1949-1957, 650
          - Moerkapelle 1955-1958, 651
          - Molenaarsgaaf/Brandwijk/Bleskensgraaf 1949-1957, 651
          - Monster 1953-1957, 651
          - Montfoort 1947-1951, 651
          - Mook 1948-1956, 651
          - Moordrecht 1946-1957, 651
          - Morra 1946-1947, 651
          - Muiden 1948-1951, 652
          - Munnekezijl 1946-1955, 652
          - Murmerwoude 1946-1958, 652
          - Musselkanaal 1957-1958, 652
          - Mijdrecht 1950-1954, 652
          - Mijnsheerenland 1949-1957, 652
          - Naaldwijk, afd. - 1947-1957, 661
          - Naarden 1946-1952, 654
          - Naarden 1953-1957, 653
          - Neede 1946-1957., 656
          - Neerijnen 1950, 656
          - Nieuw-Amsterdam 1946-1955, 657
          - Nieuw-Buinen 1947-1956, 657
          - Nieuw-Weerdinge 1950-1957, 657
          - Nieuwe- Tonge 1954-1956, 657
          - Nieuwerkerk 1946-1957, 657
          - Nieuweschans 1950-1957, 657
          - Nieuwkoop 1946-1957, 657
          - Nieuwleusen 1954-1956, 657
          - Nieuwolda 1946-1957, 657
          - Nieuw- en Sint Joosland 1948-1959, 658
          - Nieuwebrug 1948, 658
          - Nieuwerkerk (Z) 1952-1954, 658
          - Nieuwersluis 1949, 658
          - Nieuw-Helvoet 1956, 658
          - Nieuwlande 1946-1950, 658
          - Nieuw-Lekkerkerk 1952, 658
          - Nieuw-Millingen 1956, 658
          - Nieuwer-Amstel/Amstelveen, afd. - 1946-1962, 662
          - Nieuwveen 1946-1953, 658
          - Nieuw-Beerta 1946-1957, 658
          - Nieuw-Vennep 1946, 658
          - Nieuwe Pekela 1949-1952, 658
          - Noord-Beveland 1946-1957, 659
          - Noordbroek 1948-1957, 659
          - Noorddijk 1947-156?, 659
          - Noordeloos 1948-1957, 659
          - Noordgouwe 1949-1956, 659
          - Noord-Oostpolder, afd. - 1951-1957, 658
          - Noordschauwerda 1951-1956, 659
          - Noordwolde 1951-1954, 659
          - Noordwijk aan Zee 1946-1957, 659
          - Noordwijkerhout 1950-1955, 659
          - Nootdorp 1953, 659
          - Norg 1951-1957, 659
          - Numansdorp 1948-1957, 660
          - Nunspeet 1946-1957, 660
          - Nijeveen 1954, 660
          - Nijkerk 1953-1957, 660
          - Nijmegen, centrale - 1946-1949, 663
          - Nijmegen, centrale - 1950-1957, 664
          - Nijmegen, afd. - 1958-1963, 665
          - Obdam 1952, 668
          - Ochten [1946], 668
          - Odoorn 1948-1956, 668
          - Oegstgeest 1946-1957, 671
          - Oirschot 1952, 668
          - Oisterwijk 1948-1952, 727
          - Oldehove 1946-1957, 670
          - Oldekerk/Niekerk 1954-1957, 670
          - Oldenzaal 1946-1957, 670
          - Olderberkoop 1952, 668
          - Olst, afd. - 1946-1957, 670
          - Ommen 1948-1957, 669
          - Onderdendam 1947-1956, 669
          - Oost- en West Souburg 1951, 668
          - Oostbrug 1946-1958, 668
          - Oostdongeradeel 1949-1954, 669
          - Oosterbeek 1946-1957, 666
          - Oosterhesselen 1947-1957, 669
          - Oosterhogebrug 1955-1956, 668
          - Oosthuizen 1952-1956, 669
          - Oosthuizen 1957, 668
          - Ooststellingwerf, afd. - 1949-1957, 669
          - Oostvoorne 1949-1957, 669
          - Oostwold 1946-1953, 668
          - Oostwoud 1953, 668
          - Oostzaan 1948-1957, 669
          - Ophemert 1950-1956, 668
          - Opsterland 1948-1957, 669
          - Opijne 1954, 668
          - Oranjewoud 1947-1957, 668
          - Oss 1946-1957, 667
          - Oterdam 1955, 668
          - Oud-Beijerland 1946-1956, 669
          - Oud-Loosdrecht 1950-1951, 668
          - Oud-Schoonebeek 1947-1956, 669
          - Oud-Vossemeer 1953, 668
          - Ouddorp 1949-1956, 669
          - Oudemolen 1947-1948, 668
          - Oudenbosch 1955-1957, 668
          - Oudenrijn 1953, 668
          - Oude-Pekela 1946-1958, 669
          - Oude-Tonge 1949-1957, 669
          - Ouderkerk aan den Yssel 1950-1956, 668
          - Oudeschip 1957, 668
          - Ouwerkerk 1952, 668
          - Overdinkel 1948, 668
          - Overschie 1947-1953, 668
          - Papendrecht 1952-1956, 672
          - Paterswolde 1957-1959, 672
          - Pesse 1953-1957, 672
          - Peursum/Giessen-Nieuwkerk, afd. - 1948-1956, 672
          - Pieterburen 1947-1957, 672
          - Pietersbierum 1946-1953, 672
          - Pieterzijl 1948-1959, 672
          - Pingjum 1949-1958, 672
          - Poeldijk 1957, 672
          - Poortugal 1946-1957, 672
          - Purmerend 1946-1957, 672
          - Putten 1951, 672
          - Puttershoek 1948-1957, 672
          - Pijnacker 1946-1955, 672
          - Randwijk 1950, 675
          - Rauwerderhem 1946-1957, 675
          - Ravenswaay 1947-1950, 675
          - Reeuwijk 1946-1965, 675
          - Rekken 1946-1958, 675
          - Renesse 1952-1953, 675
          - Renkum-Heelsum-Doorwerth, afd. - 1946-1957, 673
          - Reuzel 1956, 675
          - Rheden 1955, 676
          - Rhenen 1949-1957, 676
          - Rhittem 1956, 676
          - Ridderkerk, afd. - 1946-1957, 674
          - Rilland-Bath 1947-1955, 676
          - Rockanje 1947-1956, 677
          - Roelofarendsveen 1948, 677
          - Roermond 1946-1958, 677
          - Rolde 1946-1956, 677
          - Roodeschool 1947-1957, 677
          - Roosendaal, zie verder: Velp-Rozendaal 1950-1958, 677
          - Rosmalen 1951-1958, 677
          - Rossum 1946-1952, 677
          - Rotterdam 1946-1950, 775
          - Rotterdam 1951-1952, 776
          - Rotterdam 1953-1954, 777
          - Rotterdam 1955-1957, 778
          - Rotterdam 1958, 779
          - Rotterdam 1959-1960 jan, 780
          - Rotterdam 1960 feb-1964, 781
          - Rotterdam 1965, 782
          - Ruinen 1946-1957, 678
          - Ruineroord 1947-1957, 678
          - Ruischerbrug 1948-1958, 678
          - Ruurlo 1947-1957, 678
          - Rijsoord 1946-1952, 678
          - Rijssen 1946-1949, 678
          - Rijswijk, afd. - 1946-1958, 679
          - Rijswijk, afd. - 1959-1966, 680
          - Sappemeer 1949-1957, 688
          - Sassenheim 1948-1956, 688
          - Sas van Gent 1945-1958, 688
          - Schagen 1946-1957, 689
          - Schalkhaar 1947-1953, 689
          - Schaperbrug 1948-1957, 689
          - Scheemda 1948-1957, 689
          - Schermeer 1951, 689
          - Scherpenzeel 1947-1959, 689
          - Scheveningen 1947-1958, 685
          - Schiedam, afd. - 1946-1957, 682
          - Schiermonnikoog 1949-1959, 689
          - Schoonebeek 1955-1956, 689
          - Schoonhoven 1948-1958, 689
          - Schoorl 1948-1955, 689
          - Sellingen 1948-1959, 690
          - Sint Anna Parochie 1955, 691
          - Sint Maartensdijk 1955-1958, 691
          - Sint Oedenrode 1949, 691
          - Sint Pancras 1953, 691
          - Sleen 1946-1957, 690
          - Sleeuwijk 1946, 690
          - Sliedrecht, afd. - 1946-1957, 683
          - Slikkerveer 1953-1958, 690
          - Slochteren 1947-1957, 690
          - Slijk-Ewijk 1952-1953, 690
          - Smallingerland 1949-1959, 690
          - Smilde 1953, 690
          - Sneek, afd. - 1946-1957, 686
          - Soest/Soesterberg, afd. - 1946-1957, 684
          - Soestdijk 1946-1959, 684
          - Sommelsdijk 1946-1957, 690
          - Spekholzerheide 1949, 690
          - Spijk z.d., 690
          - Spijkenisse 1948-1954, 690
          - Stad aan het Haringvliet 1946-1956, 691
          - Stadskanaal 1946-1957, 691
          - Staphorst 1949, 691
          - Stedum 1948-1957, 691
          - Steeg, De - 1947-1950, 691
          - Steenbergen 1951, 691
          - Steendam 1946-1956, 691
          - Steenderen 1947-1956, 691
          - Steenwijk, afd. - 1947-1957, 687
          - Stellendam 1952, 691
          - Stiens 1948-1959, 691
          - Stiens 1956, 645
          - Stolwijk 1954-1958, 691
          - Stompetoren 1946-1951, 691
          - Streefkerk 1946-1948, 691
          - Stroe 1951, 691
          - Strijen 1947-1957, 691
          - Suameer 1950, 691
          - Ten Boer 1948-1958, 695
          - Ten Post 1946, 695
          - Ter Aar 1948-1950, 695
          - Ter Apel 1948-1950, 695
          - Terborg 1948-1957, 695
          - Termunten 1953-1956, 695
          - Terneuzen 1946-1959, 692
          - Terschelling 1948-1957, 695
          - Terwolde 1947-1958, 695
          - Texel 1948-1957, 695
          - Tholen [1953]-1956, 696
          - Tiel 1946-1957, 693
          - Tilburg 1946-1963, 694
          - Tolbert 1949-1958, 696
          - Trijnwouden 1950-1953, 696
          - Tuindorp 1946-1953, 696
          - Twello 1947-1958, 696
          - Twisk 1948-1956, 696
          - Twijzel 1949, 696
          - Uddel 1952, 697
          - Uffelen 1950-1957, 697
          - Ugchelen 1948-1958, 697
          - Uithoorn 195?-1956, 697
          - Uithuizen 1948-1957, 697
          - Uithuizermeeden 1946-1958, 697
          - Ulrum 1946-1959, 698
          - Urk 1952, 697
          - Usquert 1946-1957, 697
          - Utrecht 1946-1952, 699
          - Utrecht 1953-1962, 700
          - Utrecht 1963-1966, 701
          - Vaassen 1946-1959, 712
          - Valkenburg (Z-H) 1946-1959, 712
          - Valkenswaard 1948-1956, 712
          - Valthe 1946, 712
          - Valthermond 1946-1957, 712
          - Varik 1955, 712
          - Varsseveld 1948-1957, 712
          - Veendam 1946-1957, 705
          - Veenendaal 1947-1957, 713
          - Veenwouden 1946-1958, 713
          - Veere 1952-1958, 713
          - Velp 1946-1951, 708
          - Velp-Rozendaal 1952-1957, 708
          - Velp-Rozendaal 1958-1963, 702
          - Velsen-Santpoort 1946-1962, 703
          - Venlo 1948-1958, 713
          - Vianen 1954-1957, 714
          - Vierpolders 1955, 714
          - Vinkeveen 1958, 714
          - Vlaardingen 1946-1958, 704
          - Vlagtwedde 1948-[ 1955], 714
          - Vledder 1953-1958, 714
          - Vlieland 1952-1953, 714
          - Vlissingen 1946-1957, 706
          - Vlissingen 1958-1960, 707
          - Vlijmen 1948, 714
          - Vogelenzang 1948-1954, 714
          - Vollenhove 1951, 714
          - Voorburg 1946-1958, 709
          - Voorburg 1959-1966, 710
          - Voorschoten 1946-1958, 711
          - Voorst 1946-1957, 714
          - Vorden 1946-1956, 714
          - Vreeland 1951, 714
          - Vreeswijk 1948, 714
          - Vries 1949-1954, 714
          - Vriezenveen 1947-1955, 714
          - Vrouwenparochie, Lieve- 1949, 714
          - Vught 1947-1957, 571
          - Vuren 1950-1955, 714
          - Waalre 1952, 723
          - Waarde 1948, 723
          - Waardenburg 1946, 723
          - Wachtum [1946], 723
          - Waddinxveen 1946-1957, 724
          - Wagenborgen 1954-1956, 723
          - Wageningen (incl. Bennekom) 1946-1962, 715
          - Wapserveen 1946-1957, 724
          - Warder 1948-1954, 723
          - Warffum 1946-1958, 724
          - Warfhuizen 1954-1957, 723
          - Warmond 1947-1957, 723
          - Warnsveld 1949-1957, 724
          - Wassenaar 1946-1952, 716
          - Wassenaar 1953-1961, 717
            Zie ook: inv.nr 1169.
          - Wassenaar 1962-1963, 718
          - Wassenaar 1964-1966, 719
          - Weesp 1953-1957, 725
          - Wehe 1951, 725
          - Wekerom 1946-1948, 725
          - Wemeldinge 1948-1956, 725
          - Werkendam 1946, 725
          - Westdongeradeel 1949-1957, 725
          - Wester Blokker 1948, 725
          - Westerbork 1946-1957, 725
          - West-Graftdijk 1947, 725
          - Weststellingwerf/Wolvega 1949-1956, 725
          - Weststellingwerf/Scherpenzeel/Munnekeburen 1953-1955, 725
          - Westwoud 1952, 725
          - Westzaan 1957, 725
          - West Zeeuws-Vlaanderen, afd. -, (incl. Nieuwvliet) 1950-1957, 722
          - Wierden 1947-1957, 726
          - Wieringen 1948-1952, 726
          - Wieringermeer 1947-1957, 726
          - Wieringerwaard 1949-1956, 726
          - Wildervank 1946-1957, 726
          - Winkel 1948, 726
          - Winschoten 1946-1957, 720
          - Winsum 1948-1957, 727
          - Winterswijk 1947-1957, 721
          - Wirdum 1954, 726
          - Wirdumermeden 1952, 726
          - Woerden 1950-1956, 727
          - Wolde, Ter - 1947, 727
          - Woldendorp 1946-1947, 727
          - Wolfheze 1953-1957, 727
          - Wolvega 1946-1952, 727
          - Wonseradeel 1952-1954, 727
          - Wormer 1948-1955, 727
          - Wormerveer 1947-1956, 727
          - Woubrugge 1946-1958, 727
          - Wijchen 1956, 728
          - Wijdenes 1946, 728
          - Wijhe 1948-1957, 728
          - Wijk, De - 1946-1957, 728
          - Yerseke 1948-1956, 739
          - Ysbrechtum 1946, 739
          - Ysselmonde 1946-1956, 739
          - Zaamslag 1950, 740
          - Zaandam 1946-1957, 731
          - Zaltbommel 1946-1957, 732
          - Zandt, 't - 1950-1957, 740
          - Zandvoort (incl. Bentveld) 1946-1957, 734
          - Zeegse 1947-1949, 740
          - Zeerijp 1946-1948, 740
          - Zeist 1946-1952, 729
          - Zeist 1953-1957, 730
          - Zeist 1958-1963, 733
          - Zelhem 1946-1957, 740
          - Zetten 1948-1955, 740
          - Zevenaar 1948-1950, 740
          - Zevenbergen 1948, 740
          - Zevenhuizen 1947-1957, 740
          - Zeijersveld 1954-1955, 740
          - Zierikzee 1946-1957, 738
          - Zoetermeer 1954, 741
          - Zoeterwoude 1946-1953, 741
          - Zonnemaire 1949-1957, 741
          - Zuid-Beyerland 1946-1957, 737
          - Zuidbroek 1946-1951, 742
          - Zuideinde 1947, 740
          - Zuidhorn 1946-1957, 736
          - Zuidhorn 1957, 740
          - Zuidlaren 1946-1957, 742
          - Zuidwolde 1947-1957, 742
          - Zuilen 1950-1952, 742
          - Zutphen 1946-1957, 735
          - Zwainmerdam 1947-1948, 742
          - Zwartewaal 1955, 742
          - Zwartsluis 1947-1956, 742
          - Zweelo 1948-1957, 742
          - Zwinderen 1955-1958, 742
          - Zwolle 1946-1952, 743
          - Zwolle 1953-1957, 744
          - Zwolle 1958-1965, 745
          - Zwijndrecht 1948-1957, 746
          - Zwijndrecht 1958-1965, 747
          - Zijpe 1949-1957, 742
        - Correspondentie met en andere stukken betreffende de afdelingen en elders wonende leden van de VVD, (1954) 1958-1967 (1970); 811-869
          Deze afdelingen omvatten ook plaatsen en gehuchten in de omgeving
          - Alkmaar 1960-1966, 817
          - Almelo 1960-1966, 818
          - Alphen a/d Rijn 1958-1966, 820
          - Amersfoort 1960-1966, 819
          - Amstelveen 1962-1966, 823
          - Amsterdam 1962-1964, 811
          - Amsterdam 1965-1966, 812
          - Apeldoorn 1960-1966, 822
          - Arnhem 1962-1966, 846
          - Assen 1960-1966, 821
          - Bergen (N.H.) 1960-1966, 845
          - Bergen op Zoom 1960-1966, 844
          - Beverwijk 1961-1966, 824
          - De Bilt-Bilthoven 1960-1966, 825
          - Bloemendaal 1960-1966, 826
          - Breda 1960-1966, 827
          - Capelle aan den IJssel 1958-1966, 828
          - Delft 1960-1966, 829
          - Deventer 1960-1966, 830
          - Doetinchem 1960-1966, 831
          - Dordrecht 1960-1966, 832
          - Drachten 1960-1966, 833
          - Driebergen 1960-1966, 836
          - Ede 1960-1966, 835
          - Eindhoven 1960-1966, 838
          - Enschede 1960-1966, 837
          - Groningen 1960-1966, 839
          - Den Haag 1962 okt - 1963 mei, 813
          - Den Haag 1963 jun - 1964 dec, 814
          - Den Haag 1965, 815
          - Den Haag 1966, 816
          - Haarlem 1962-1963, 840
          - Haarlem 1964-1966, 841
          - Heemstede 1963-1966, 842
          - Heiloo 1960-1966, 843
          - Hengelo (Ov.) 1958-1966., 847
          - 's-Hertogenbosch 1958-1966, 849
          - Hilversum 1960-1966, 848
          - Laren-Blaricum 1960-1966, 854
          - Leeuwarden 1961-1966, 853
          - Leiden 1960-1966, 850
          - Leidschendam 1960-1966, 851
          - Meppel 1958-1966, 855
          - Mijnstreek 1964-1967, 856
          - Naarden 1957-1966, 859
          - Noordoostpolder 1964-1966, 857
          - Nijmegen 1964-1966, 858
          - Oegstgeest 1958-1966, 860
          - Oosterbeek 1958-1966, 852
          - Reeuwijk 1958-1966, 861
          - Soest-Soesterberg 1958-1966, 862
          - Tilburg 1964-1967, 865
          - Vlaardingen 1958-1966, 867
          - Voorschoten 1958-1966, 863
          - Winterswijk 1958-1966., 868
          - Zaandam (1955) 1958-1966, 869
          - Zandvoort 1958-1966., 866
          - Zeist 1963-1966, 864
        - Correspondentie met en andere stukken betreffende de afdelingen en elders wonende leden van de VVD, (1954) 1958-1967 (1970); 963-1073
          - Aalten 1958-1966, 963
          - Aalsmeer 1958-1966, 963
          - Abbenbroek 1954-1966, 963
          - Abcoude 1958-1966, 964
          - Achtkarspelen 1958-1961, 963
          - Adorp 1958-1966, 963
          - Aduard 1959-1966, 963
          - Alblasserdam 1958-1966, 963
          - Alblasserwaard 1959-1962, 963
          - Ameland 1959-1961, 965
          - Amerongen 1962-1966, 965
          - Anlo 1964-1967, 965
          - Anna-Paulowna 1959-1966, 965
          - Apeldoorn 1959, 1073
          - Appingedam 1958-1966, 965
          - Arkel 1958-1966, 965
          - Arnhem 1959-1962, 1072
          - Assen 1966, 965
          - Avereest 1958-1966, 965
          - Baarderadeel 1958-1966, 967
          - Barendrecht 1958-1966, 967
          - Baarn 1959-1966, 966
          - Baflo 1959-1962, 967
          - Barneveld 1958-1966, 967
          - Barradeel 1958-1966, 967
          - Barsingerhorn 1959-1966, 967
          - Bedum 1958-1966, 968
          - Beemster 1959-1966, 968
          - Beerta 1958-1966, 968
          - Beilen 1958-1966, 968
          - Bennebroek 1960-1966, 968
          - Bergambacht 1964-1966, 968
          - Bergen (N.H.) 1966, 968
          - Berkel en Rodenrijs 1963-1966, 968
          - Berkhout 1959-1966, 968
          - Berkenwoude 1958-1966, 968
          - Bierum 1958-1966, 976
          - Het Bildt 1958-1966, 976
          - Bodegraven 1965-1966, 975
          - Bolsward 1958-1962, 975
          - Borculo 1958-1965, 975
          - Borger 1958-1959, 975
          - Borne 1958, 975
          - Boskoop 1958-1966, 975
          - Breukelen 1958-1966, 969
          - Brielle 1958-1966, 970
          - Broek in Waterland 1958-1966, 971
          - Brummen-Eerbeek 1958-1966, 972
          - Brouwershaven 1958-1966, 973
          - Bunnik 1959-1966, 974
          - Burgh-Haamstede 1958-1963, 976
          - Castricum-Limmen 1958-1966, 977
          - Coevorden 1958-1966, 978
          - Culemborg 1958-1966, 979
          - Dalen 1958-1966, 980
          - Dantumadeel 1958-1966, 980